---
# General Settings
title: Inscripción
format: html
echo: false
warning: false

# Theme Settings
theme: custom.scss
barposition: top
barcolor: "#8655AA"
linkcolor: "#8655AA"

# Survey Settings
use-cookies: false
auto-scroll: true
rate-survey: false
system-language: es
highlight-unanswered: true
highlight-color: purple
capture-metadata: false
all-questions-required: true

system-messages:
  cancel: Cancelar
  previous: Anterior
  next: Siguiente
  exit: Salir
  choose-option: Elige una opción

---

```{r}
library(surveydown)
```

::: {.sd_page id=welcome}

# Inscripción a curso gratuito: _Introducción al análisis de datos con R, tercera versión_

**Curso online introductorio de programación dirigido a estudiantes o profesionales de las ciencias sociales**

Más información sobre el curso [en este enlace.](https://bastianolea.rbind.io/blog/curso_r_intro_3/)

Rellena los datos para inscribirte al curso. 

El curso tiene **cupos limitados**, y se aplicarán criterios de inclusión para la participación de grupos minoritarios (mujeres, disidencias de sexo y género, personas con discapacidad). Por lo tanto, **se te confirmará por correo si es que cuentas con un cupo.**

Al inscribirte al curso aceptas el [código de conducta](https://bastianolea.rbind.io/code-of-conduct/).

```{r}
sd_nav(page_next = 'page_1', label_next = "Inscribirse", show_prev = FALSE)
```

:::

:::  {.sd_page id=page_1}

### Preguntas de caracterización

```{r}
sd_question(
  type  = "text",
  id    = "nombre",
  placeholder = "Nombre y apellido",
  label = "Nombre y apellido"
)
```


```{r}
sd_question(
  type  = "numeric",
  id    = "edad",
  placeholder = "Edad",
  label = "Edad"
)
```


```{r}
sd_question(
  type  = 'mc',
  id    = 'genero',
  label = "Género",
  option = c("Femenino", 
             "No binario", 
             "Masculino", 
             "Queer/agénero/otro",
             "Prefiero no decirlo")
)
```

```{r}
sd_question(
  type  = 'mc',
  id    = 'lgbt',
  # label = "¿Tienes una identidad de género, orientación sexual, o perteneces a una disidencia sexual o de género dentro del espectro LGBTIQ+?",
  label = "¿Te identificas con alguna orientación sexual, condición, o identidad de género dentro del espectro LGBTIQ+ (lesbianas, gays, bisexuales, trans, intersex, queer, asexuales, entre otros)?",
  option = c("Sí", "No", "Prefiero no decirlo")
)
```



```{r}
sd_question(
  type  = 'mc',
  id    = 'trans',
  label = "¿Eres una persona transgénero? (Transicionaste social y/o médicamente a un género distinto al que naciste)",
  option = c("Sí", "No", "Prefiero no decirlo")
)
```


```{r}
sd_question(
  type  = 'select',
  id    = 'pais',
  label = "¿En qué país vives?",
  direction = "vertical", 
  placeholder = "País",
  selected = "Chile", 
  option = c(
    "Argentina",
    "Bolivia",
    "Brasil",
    "Chile",
    "Colombia",
    "Costa Rica",
    "Cuba",
    "Ecuador",
    "El Salvador",
    "Guatemala",
    "Honduras",
    "México",
    "Nicaragua",
    "Panamá",
    "Paraguay",
    "Perú",
    "Puerto Rico",
    "República Dominicana",
    "Uruguay",
    "Venezuela",
    "España",
    "Otro"
    )
)
```


```{r}
sd_question(
  type  = 'mc',
  id    = 'disca',
  label = "¿Te encuentras en situación de discapacidad?",
  option = c("Sí, con credencial o pensión de invalidez",
             "Sí, sin credencial o pensión de invalidez",
             "No",
             "Prefiero no decirlo")
)
```



```{r}
sd_nav(label_next = "Siguiente", show_prev = TRUE)
```

:::

::: {.sd_page id=page2}

### Preguntas sobre conocimientos

```{r}
sd_question(
  type  = 'mc_buttons',
  id    = 'educacion',
  label = "¿Cuál es tu nivel educacional?",
  option = c(
    "Estudiante de educación universitaria",
    "Educación universitaria completa",
    "Estudiante de magíster",
    "Magíster",
    "Estudiante de doctorado",
    "Doctorado"
  )
)
```

```{r}
sd_question(
  type  = 'mc_buttons',
  id    = 'areas',
  label = "¿A qué carrera o disciplina perteneces? (Elige la principal)",
  option = c(
    "Sociología",
    "Antropología",
    "Ciencia Política",
    "Geografía",
    "Historia",
    "Derecho",
    "Economía",
    "Literatura",
    "Filosofía",
    "Psicología",
    "Trabajo Social",
    "Educación",
    "Comunicación",
    "Artes",
    "Otra de ciencias sociales",
    "Otra de humanidades",
    "Otra que no es de ciencias sociales ni humanidades"
  )
)
```

```{r}
sd_question(
  type  = 'mc_buttons',
  id    = 'nivel_programacion',
  label = "¿Manejas algún lenguaje de programación?",
  option = c(
    "Sí, más de uno",
    "Sí, uno",
    "No"
  )
)
```


```{r}
sd_question(
  type  = 'mc_buttons',
  id    = 'nivel_r',
  label = "¿Cuál es tu nivel de conocimientos de R?",
  option = c(
    "Ninguno",
    "Principiante",
    "Intermedio",
    "Avanzado",
    "Experto",
    "Lo vi en la universidad pero no entendí nada"
  )
)
```

```{r}
sd_nav(label_next = "Siguiente", show_prev = TRUE)
```

:::

::: {.sd_page id=page3}

### Contacto

Deja un correo electrónico para comunicarte si quedaste en el curso. No se usará este correo para otros fines.

```{r}
sd_question(
  type  = "text",
  id    = "correo",
  placeholder = "tu@correo.com",
  label = "Correo electrónico"
)
```

Revisa que el correo esté bien escrito, o no te llegará tu cupo!

Luego de las inscripciones y asignación de cupos, se confirmará a este correo si cuentas con un cupo para participar.

```{r}
sd_nav(label_next = "Terminar", show_prev = TRUE)
```

:::

::: {.sd_page id=end}

## Gracias

¡Muchas gracias por tu interés! Cualquier cosa puedes [contactarme](https://bastianolea.rbind.io/contacto/).


```{r}
sd_close()
```

<br>
<br>

Esta encuesta fue hecha en R con [`{surveydown}`](https://bastianolea.rbind.io/blog/surveydown_encuestas/)

:::
